src/third-party/hunspell-dictionaries/es.aff
SFX S Y 32
SFX S 0 s [ace fgi ko ptu w]
SFX S 0 es [bdh jlmr y]
SFX S   aes  
SFX S 0 es [^ e    ]n
SFX S 0 es [^     ]s
SFX S  n anes  n
SFX S  n enes  n
SFX S  n ines  n
SFX S  n ones  n
SFX S  n unes  n
SFX S  s ases  s
SFX S  s eses  s
SFX S  s ises  s
SFX S  s oses  s
SFX S  s uses  s
SFX S 0 es [^dgmv]en
SFX S orden  rdenes orden
SFX S agen  genes agen
SFX S argen  rgenes argen
SFX S igen  genes igen
SFX S irgen  rgenes irgen
SFX S amen  menes amen
SFX S armen  rmenes armen
SFX S emen  menes emen
SFX S ermen  rmenes ermen
SFX S imen  menes imen
SFX S omen  menes omen
SFX S olmen  lmenes olmen
SFX S umen  menes umen
SFX S ulmen  lmenes ulmen
SFX S oven  venes oven
SFX S z ces z

SFX   Y 4
SFX   0 la r
SFX   0 lo r
SFX   0 las r
SFX   0 los r

SFX   Y 4
SFX   0 me r
SFX   0 te r
SFX   0 nos r
SFX   0 os r

SFX   Y 2
SFX   0 le r
SFX   0 les r

SFX   Y 80
SFX   ar  rmela ar
SFX   ar  rmelo ar
SFX   ar  rmelas ar
SFX   ar  rmelos ar
SFX   ar  rtela ar
SFX   ar  rtelo ar
SFX   ar  rtelas ar
SFX   ar  rtelos ar
SFX   ar  rsela ar
SFX   ar  rselo ar
SFX   ar  rselas ar
SFX   ar  rselos ar
SFX   ar  rnosla ar
SFX   ar  rnoslo ar
SFX   ar  rnoslas ar
SFX   ar  rnoslos ar
SFX   ar  rosla ar
SFX   ar  roslo ar
SFX   ar  roslas ar
SFX   ar  roslos ar
SFX   er  rmela er
SFX   er  rmelo er
SFX   er  rmelas er
SFX   er  rmelos er
SFX   er  rtela er
SFX   er  rtelo er
SFX   er  rtelas er
SFX   er  rtelos er
SFX   er  rsela er
SFX   er  rselo er
SFX   er  rselas er
SFX   er  rselos er
SFX   er  rnosla er
SFX   er  rnoslo er
SFX   er  rnoslas er
SFX   er  rnoslos er
SFX   er  rosla er
SFX   er  roslo er
SFX   er  roslas er
SFX   er  roslos er
SFX   ir  rmela ir
SFX   ir  rmelo ir
SFX   ir  rmelas ir
SFX   ir  rmelos ir
SFX   ir  rtela ir
SFX   ir  rtelo ir
SFX   ir  rtelas ir
SFX   ir  rtelos ir
SFX   ir  rsela ir
SFX   ir  rselo ir
SFX   ir  rselas ir
SFX   ir  rselos ir
SFX   ir  rnosla ir
SFX   ir  rnoslo ir
SFX   ir  rnoslas ir
SFX   ir  rnoslos ir
SFX   ir  rosla ir
SFX   ir  roslo ir
SFX   ir  roslas ir
SFX   ir  roslos ir
SFX   0 mela  r
SFX   0 melo  r
SFX   0 melas  r
SFX   0 melos  r
SFX   0 tela  r
SFX   0 telo  r
SFX   0 telas  r
SFX   0 telos  r
SFX   0 sela  r
SFX   0 selo  r
SFX   0 selas  r
SFX   0 selos  r
SFX   0 nosla  r
SFX   0 noslo  r
SFX   0 noslas  r
SFX   0 noslos  r
SFX   0 osla  r
SFX   0 oslo  r
SFX   0 oslas  r
SFX   0 oslos  r

SFX   Y 16
SFX   ar  ndola ar
SFX   ar  ndolo ar
SFX   ar  ndolas ar
SFX   ar  ndolos ar
SFX   er i ndola [^aeo]er
SFX   er i ndolo [^aeo]er
SFX   er i ndolas [^aeo]er
SFX   er i ndolos [^aeo]er
SFX   er y ndola [aeo]er
SFX   er y ndolo [aeo]er
SFX   er y ndolas [aeo]er
SFX   er y ndolos [aeo]er
SFX   r  ndola ir
SFX   r  ndolo ir
SFX   r  ndolas ir
SFX   r  ndolos ir

SFX   Y 16
SFX   ar  ndome ar
SFX   ar  ndote ar
SFX   ar  ndonos ar
SFX   ar  ndoos ar
SFX   er i ndome [^aeo]er
SFX   er i ndote [^aeo]er
SFX   er i ndonos [^aeo]er
SFX   er i ndoos [^aeo]er
SFX   er y ndome [aeo]er
SFX   er y ndote [aeo]er
SFX   er y ndonos [aeo]er
SFX   er y ndoos [aeo]er
SFX   r  ndome ir
SFX   r  ndote ir
SFX   r  ndonos ir
SFX   r  ndoos ir

SFX   Y 8
SFX   ar  ndole ar
SFX   ar  ndoles ar
SFX   er i ndole [^aeo]er
SFX   er i ndoles [^aeo]er
SFX   er y ndole [aeo]er
SFX   er y ndoles [aeo]er
SFX   r  ndole ir
SFX   r  ndoles ir

SFX   Y 60
SFX   ar  ndomela ar
SFX   ar  ndomelo ar
SFX   ar  ndomelas ar
SFX   ar  ndomelos ar
SFX   ar  ndotela ar
SFX   ar  ndotelo ar
SFX   ar  ndotelas ar
SFX   ar  ndotelos ar
SFX   ar  ndosela ar
SFX   ar  ndoselo ar
SFX   ar  ndoselas ar
SFX   ar  ndoselos ar
SFX   ar  ndonosla ar
SFX   ar  ndonoslo ar
SFX   ar  ndonoslas ar
SFX   ar  ndonoslos ar
SFX   ar  ndoosla ar
SFX   ar  ndooslo ar
SFX   ar  ndooslas ar
SFX   ar  ndooslos ar
SFX   er i ndomela er
SFX   er i ndomelo er
SFX   er i ndomelas er
SFX   er i ndomelos er
SFX   er i ndotela er
SFX   er i ndotelo er
SFX   er i ndotelas er
SFX   er i ndotelos er
SFX   er i ndosela er
SFX   er i ndoselo er
SFX   er i ndoselas er
SFX   er i ndoselos er
SFX   er i ndonosla er
SFX   er i ndonoslo er
SFX   er i ndonoslas er
SFX   er i ndonoslos er
SFX   er i ndoosla er
SFX   er i ndooslo er
SFX   er i ndooslas er
SFX   er i ndooslos er
SFX   r  ndomela ir
SFX   r  ndomelo ir
SFX   r  ndomelas ir
SFX   r  ndomelos ir
SFX   r  ndotela ir
SFX   r  ndotelo ir
SFX   r  ndotelas ir
SFX   r  ndotelos ir
SFX   r  ndosela ir
SFX   r  ndoselo ir
SFX   r  ndoselas ir
SFX   r  ndoselos ir
SFX   r  ndonosla ir
SFX   r  ndonoslo ir
SFX   r  ndonoslas ir
SFX   r  ndonoslos ir
SFX   r  ndoosla ir
SFX   r  ndooslo ir
SFX   r  ndooslas ir
SFX   r  ndooslos ir

SFX   Y 76
SFX   er i ndola er
SFX   er i ndolo er
SFX   er i ndolas er
SFX   er i ndolos er
SFX   erir iri ndola erir
SFX   erir iri ndolo erir
SFX   erir iri ndolas erir
SFX   erir iri ndolos erir
SFX   ertir irti ndola ertir
SFX   ertir irti ndolo ertir
SFX   ertir irti ndolas ertir
SFX   ertir irti ndolos ertir
SFX   entir inti ndola entir
SFX   entir inti ndolo entir
SFX   entir inti ndolas entir
SFX   entir inti ndolos entir
SFX   ervir irvi ndola ervir
SFX   ervir irvi ndolo ervir
SFX   ervir irvi ndolas ervir
SFX   ervir irvi ndolos ervir
SFX   enir ini ndola enir
SFX   enir ini ndolo enir
SFX   enir ini ndolas enir
SFX   enir ini ndolos enir
SFX   ir y ndola [^g]uir
SFX   ir y ndolo [^g]uir
SFX   ir y ndolas [^g]uir
SFX   ir y ndolos [^g]uir
SFX   e ir i  ndola e ir
SFX   e ir i  ndolo e ir
SFX   e ir i  ndolas e ir
SFX   e ir i  ndolos e ir
SFX   egir igi ndola egir
SFX   egir igi ndolo egir
SFX   egir igi ndolas egir
SFX   egir igi ndolos egir
SFX   edir idi ndola edir
SFX   edir idi ndolo edir
SFX   edir idi ndolas edir
SFX   edir idi ndolos edir
SFX   etir iti ndola etir
SFX   etir iti ndolo etir
SFX   etir iti ndolas etir
SFX   etir iti ndolos etir
SFX   ebir ibi ndola ebir
SFX   ebir ibi ndolo ebir
SFX   ebir ibi ndolas ebir
SFX   ebir ibi ndolos ebir
SFX   emir imi ndola emir
SFX   emir imi ndolo emir
SFX   emir imi ndolas emir
SFX   emir imi ndolos emir
SFX   eguir igui ndola eguir
SFX   eguir igui ndolo eguir
SFX   eguir igui ndolas eguir
SFX   eguir igui ndolos eguir
SFX   estir isti ndola estir
SFX   estir isti ndolo estir
SFX   estir isti ndolas estir
SFX   estir isti ndolos estir
SFX   ecir ici ndola ecir
SFX   ecir ici ndolo ecir
SFX   ecir ici ndolas ecir
SFX   ecir ici ndolos ecir
SFX   e r i ndola e r
SFX   e r i ndolo e r
SFX   e r i ndolas e r
SFX   e r i ndolos e r
SFX    r y ndola o r
SFX    r y ndolo o r
SFX    r y ndolas o r
SFX    r y ndolos o r
SFX   r  ndola ucir
SFX   r  ndolo ucir
SFX   r  ndolas ucir
SFX   r  ndolos ucir

SFX   Y 60
SFX   er i ndome [^a]er
SFX   er i ndote [^a]er
SFX   er i ndonos [^a]er
SFX   er i ndoos [^a]er
SFX   er y ndome aer
SFX   er y ndote aer
SFX   er y ndonos aer
SFX   er y ndoos aer
SFX   erir iri ndome erir
SFX   erir iri ndote erir
SFX   erir iri ndonos erir
SFX   erir iri ndoos erir
SFX   ertir irti ndome ertir
SFX   ertir irti ndote ertir
SFX   ertir irti ndonos ertir
SFX   ertir irti ndoos ertir
SFX   ervir irvi ndome ervir
SFX   ervir irvi ndote ervir
SFX   ervir irvi ndonos ervir
SFX   ervir irvi ndoos ervir
SFX   ormir urmi ndome ormir
SFX   ormir urmi ndote ormir
SFX   ormir urmi ndonos ormir
SFX   ormir urmi ndoos ormir
SFX   ir y ndome [^g]uir
SFX   ir y ndote [^g]uir
SFX   ir y ndonos [^g]uir
SFX   ir y ndoos [^g]uir
SFX   edir idi ndome edir
SFX   edir idi ndote edir
SFX   edir idi ndonos edir
SFX   edir idi ndoos edir
SFX   etir iti ndome etir
SFX   etir iti ndote etir
SFX   etir iti ndonos etir
SFX   etir iti ndoos etir
SFX   eguir igui ndome eguir
SFX   eguir igui ndote eguir
SFX   eguir igui ndonos eguir
SFX   eguir igui ndoos eguir
SFX   estir isti ndome estir
SFX   estir isti ndote estir
SFX   estir isti ndonos estir
SFX   estir isti ndoos estir
SFX   ecir ici ndome ecir
SFX   ecir ici ndote ecir
SFX   ecir ici ndonos ecir
SFX   ecir ici ndoos ecir
SFX   e r i ndome e r
SFX   e r i ndote e r
SFX   e r i ndonos e r
